# 求教陈老师及各位

提问人：duncan1116 时间：2012-10-25 23:35:08
假定企业某项生产设备的设计产能是 1000 万吨/月，专门用于生产某种特定的产品。该设备转固后，企业实际上每个月只生产了 100吨该产品，产能严重过剩。请问该生产设备每月计提的折旧费用是否应计入这 100 吨产成品的生产成本中？ 若是只生产了 1 吨，那折旧费用应入“生产成本”还是“管理费用”？
谢谢陈老师及各位！

回答人：chenyiwei
按照IFRS下的IAS 2.13：The allocation of fixed production overheads to the costs of conversion is based on the normal capacity of the production facilities. Normal capacity is the production expected to be achieved on average over a number of periods or seasons under normal circumstances, taking into account the loss of capacity resulting from planned maintenance. The actual level of production may be used if it approximates normal capacity. The amount of fixed overhead allocated to each unit of production is not increased as a consequence of low production or idle plant. Unallocated overheads are recognised as an expense in the period in which they are incurred. In periods of abnormally high production, the amount of fixed overhead allocated to each unit of production is decreased so that inventories are not measured above cost. Variable production overheads are allocated to each unit of production on the basis of the actual use of the production facilities. 即，IFRS下明确要求对固定制造费用（折旧也是其中之一）的分配采用正常产能为基础，实际产量低于正常产能导致的未分配部分应直接计入当期损益。但中国准则下没有如此明确的提法，因此目前的做法似乎只能是全部分配到生产成本中，并在期末进行减值测试。

提问人：duncan1116 时间：2012-10-26 00:39:06
回复 chenyiwei 的帖子
非常谢谢陈老师！
我觉得按实际产量与产能之比来分配，是比较合理的处理方法。 若是全部分配到生产成本，会导致该类产品毛利率在不同的会计期间出现较大的变动，但原因可能仅是不同期间的产成品产量不同导致的单位成本变动。另外，在这种处理方法下，企业还可以利用该设备的产成品数量操纵该类产品的毛利率，因为当期产成品的数量将决定当期所出售的产成品的营业成本。陈老师觉得呢？

回答人：chenyiwei
是这样。

提问人：duncan1116 时间：2012-10-26 15:21:28
回复 chenyiwei 的帖子
陈老师回复中提到“减值测试”是指对“产成品”吧？

回答人：chenyiwei
主要是针对产成品，但在对在产品、原材料进行减值测试时，从可变现净值中扣减的加工费用也要考虑这一部分闲置产能的制造费用。